# 投资性房地产按公允价值计量时，是否可以不确认递延所得税负债？

提问人：yry3183 时间：2015-12-03 19:31:26
请教陈版主：
某公司自持物业价值较大，其中公允价值变动金额较大。该部分变动金额是否必须计算递延所得税负债我们感到很纠结。从准则包括讲解上，并未有关于投资性房地产的所得税费用的专门论述。但有关于长期股权投资涉及所得税费用的论述： 与子公司、联营企业、合营企业投资等相关的应纳税暂时性差异，一般应确认相关的递延所得税负债，但同时满足以下两个条件的除外：一是投资企业能够控制暂时性差异转回的时间；二是该暂时性差异在可预见的未来很可能不会转回。满足上述条件时，投资企业可以运用自身的影响力决定暂时性差异的转回，如果不希望其转回，则在可预见的未来该项暂时性差异即不会转回，从而对未来期间不会产生所得税影响，无须确认相应的递延所得税负债。如果企业拟长期持有该项投资，则因初始投资成本的调整产生的暂时性差异预计未来期间不会转回，对未来期间没有所得税影响；因确认投资损益产生的暂时性差异，如果在未来期间逐期分回现金股利或利润时免税，也不存在对未来期间的所得税影响；因确认应享有被投资单位其他权益的变动而产生的暂时性差异，在长期持有的情况下，对于采用权益法核算的长期股权投资账面价值与计税基础之间的差异一般不确认相关的所得税影响。从关于长期股权投资就所得税费用处理的原则和精神，如果投资性房地产拟长期持有，且在可预计的未来不准备出售，可以控制暂时性差异转回的时间，是否可以不确认相应的递延所得税负债？

回答人：chenyiwei
这种情况下确认递延所得税负债是没有豁免规定的。但是应当同时遵循所得税准则第十八条“递延所得税资产和递延所得税负债的计量，应当反映资产负债表日企业预期收回资产或清偿负债方式的所得税影响，即在计量递延所得税资产和递延所得税负债时，应当采用与收回资产或清偿债务的预期方式相一致的税率和计税基础”的规定。例如，如果持有目的是长期出租，在可预见的未来没有处置计划，则可以不确认土地增值税的递延负债。

提问人：huabb 时间：2017-01-10 09:29:32
陈版，请教，因为投资性房地产公允价值增加，所得税上的暂时性差异确认了递延所得税负债，那么相应地，土地增值税上的暂时性差异是否也要确认递延土地增值税负债？如果需要确认的话，是否要单独设置科目反映呢？谢谢！

回答人：chenyiwei
因为土地增值税仅在产权转移时课征，因此如果能够合理排除其使用寿命内转让的可能性，则不用确认递延土地增值税负债，其余情形均应确认。建议单列资产负债表项目反映，或者并入其他流动／非流动负债列示。